Inventaris van het archief van C.W.F. Dumas [levensjaren 1721-1796], 1700-1796
Nationaal Archief, Den Haag
- Staatspapieren van de Republiek der Vereenigde Nederlanden., 1700, 1755-1788; 2-69; 68 omslagen
  - Publicatiën van de Staten van Holland en West-Friesland tegen samenrottingen en het plegen van geweld door oproerige personen te 's-Gravenhage, Gedrukt. 1785 September 9, 34; 2 stukken
  - Ontwerp van een request, door Amsterdamsche kooplieden in te dienen aan de Staten-Generaal, tot bescherming van den handel en de scheepvaart door eene afdoende verbetering in het bestuur van het zeewezen, Gedrukt. (1785), 35; 1 stuk
  - Brieven en resolutiën betreffende het plan van den Keizer van Oostenrijk (Jozef II) om de Zuidelijke Nederlanden te ruilen tegen de Beiersche erflanden, en het tegen dit plan door den Koning van Pruisen met de Keurvorsten van Saksen en Brunswijk-Luneburg aangegane verbond. Afschriften.1785, 36; 6 stukken
  - Bericht van R. J. van der Capellen tot den Marsch, bevattende de redenen van zijn protest tegen de resolutie d.d. 11 Mei 1786 van de Staten van Gelderland, waarbij het doen circuleeren van patriotische geschriften werd verboden, Gedrukt. 1786 Mei 11, 37; 2 stukken
  - Request van de bewindhebbers der West-Indische compagnie ter kamer Amsterdam aan de Staten-Generaal, verzoekende geldelijken steun tot het verleenen van hulp aan de West-Indische koloniën, Afschrift. 1786 Juli 11, 38; 2 stukken
    Met vertaling in het Fransch.
  - Acte van verbintenis, gesloten door Vaderlandlievende Regenten, ter handhaving der republikeinsche Constitutie, en voorstel aan het Nederlandsche volk tot vorming van een Nationaal fonds "tot bevordering zijner gewichtigste belangen". 1786 Augustus 8, 39; 5 stukken
    Gedrukt en afschriften in het fransch.
  - Rapport van de kapiteins Jan Woensel en Herman Hartman aan den commandant van het Nederlandsche eskader in de Noordzee (P. Melvill) over de haven en verdedigingswerken van Cherbourg. 1786 September 11, 40; 1 stuk
    Afschrift in het fransch
  - Lastgeving van de Gecommitteerde Raden van de Staten van Holland en West-Friesland aan den Baljuw van Brielle en den Lande van Voorne om den Franschman La Tour, schrijver en uitgever van een lasterlijk schotschrift, naar den Moerdijk te brengen en aldaar te relaxeeren. 1786 September 11, 41; 2 stukken
    Afschrift. Met Fransche vertaling.
  - Resolutiën tegen de militaire maatregelen van den Prins van Oranje tegen Hattem, Elburg en Utrecht in verband met zijne provisioneele schorsing als Kapitein-Generaal van Holland en West-Friesland. 1786 September en October, 42; 10 stukken
    Gedrukt. Met vertalingen in het fransch.
    Zie litt. a.a.a.
  - Resolutiën van de Staten-Generaal over de uitlevering van Fransche matrozen, die in en buiten Fransche havens dienst hebben genomen op Nederlandsche oorlogschepen. 1786 November 17, 43; 2 stukken
  - Advies van de Gecommitteerde Bewindhebberen uit de respectieve kameren van de O.-I. Compagnie aan H. Ho. Mogenden tot afwijzing van het verzoek van den Koning van Frankrijk tot approbatie van de aanstelling van den heer Chevalier tot Agent van de Fransche marine te Batavia. 1786 November 20, 44; 2 stukken
  - Resolutiën om de vaart en den handel op de Philippijnen over de Kaap de Goede Hoop of Buenos Ayres door de in 1785 opgerichte Spaansche "Compagnie der Philippijnsche eilanden" te beletten. 1786 Juli en December, 45; 3 stukken
    Gedrukt. Met Fransche vertaling.
  - Stukken over de geschillen tusschen de Staten van Utrecht en de regenten van de steden Utrecht en Wijk bij Duurstede. 1786, 46; 7 stukken
    Gedrukt en afschriften. Met Fransche vertalingen.
    Hierbij een afschrift van het reglement voor de Utrechtsche regeering van 16 April 1674.
  - Stukken betreffende de grensregeling in Vlaanderen. i. h. b. het verzet van de Keizerlijken tegen de afsluiting van het Zwin en hunne poging om het fortje in den polder Hazegras van uit zee te bezetten. 1786, 47; 11 stukken
    Afschriften. Met Fransche vertalingen.
  - Stukken over het gezag van de Gecommitteerde Raden van de Staten van Holland en West-Friesland over het garnizoen van 's-Gravenhage. 1786, 48; 8 stukken
  - "Retro-actes" over de regeering en de waardigheid van Eersten edele in Zeeland, medegedeeld aan den heer Dumas in den zomer van 1786, 49; 3 stukken
  - Verzoek van den Advocaat-fiscaal van de Admiraliteit op de Maze aan den Franschen gezant De Vérac om inlichtingen aangaande de in Frankrijk uitgegeven teekeningen ter constructie van oorlogschepen en tot bevordering van de opheffing van het invoerverbod van haring in Frankrijk. 1786, 50; 1 stuk
    Afschriften. Nederlandsch en Fransch.
  - Request van Amsterdamsche burgers aan den Grooten Krijgsraad aldaar tot ontslag van vier kolonels, die zich tegen de continuatie der zitting van dien Raad hadden verzet, Gedrukt. (1786), 51; 1 stuk
  - Stukken betreffende het beperken van de rechten en waardig heden van den Erfstadhouder. 1783-1787, 52; 27 stukken
    Gedrukt en geschreven. Met vertalingen in het Fransch.
    Zie litt. q.q.
  - Stukken betreffende de herziening van het regeerings-reglement van Overijsel van 1675, voornamelijk voor zooveel het de begeving van de provinciale ambten en staatscommissiën betreft. 1786 en 1787, 53; 4 stukken
    Hierbij een exemplaar van het nieuwe reglement op dit onderwerp, gearresteerd 14 Mei 1787.
  - Verhandeling en brieven over de positie van den Stadhouder, zijne bevoegdheden in zake van patenten en andere militaire zaken en de opheffing van de in 1675 ingevoerde regeeringsreglementen in Gelderland, Utrecht en Overijsel. 1786 en 1787, 54; 9 stukken
  - Geheim verslag van den Prins-Erfstadhouder aan den griffier Fagel over zijne bemoeiingen met en het afbreken van de door de buitengewone gezanten van Frankrijk en Pruisen gevoerde onderhandelingen ter bevordering van de rust en eendracht in de Republiek. 1787 Januari 29, 55; 7 stukken
    Met bijlagen. Geschreven en gedrukt. Gedeeltelijk in duplo.
  - Berichten betreffende de plannen van de Engelschen in Indië, medegedeeld door den Chevalier de St. Lubin. 1787 Januari, 56; 2 stukken
    Hierbij een oorspronkelijke brief van Nich. Hubbard (bankier?) te Amsterdam, dd. 26 Januari 1787.
  - Protest van hoofdofficieren der burgerij van Amsterdam tegen een door de vroedschap aldaar voorgenomen resolutie tot opheffing van het corps van den Rhijngraaf van Salm en van het cordon troepen, dat op de grenzen van Holland samengetrokken is om die provincie tegen onverhoedsche aanvallen te dekken, Gedrukt. 1787 Februari 26, 57; 1 stuk
  - Adres van Amsterdamsche burgers aan bet bestuur der stad om de propositie van Haarlem, in de Staatsvergadering voorgedragen, tot invoering van een meer democratischen regeeringsvorm (volksregeering bij representatie) te steunen, Gedrukt. 1787 Februari, 58; 1 stuk
  - Protest van hoofdofficieren der burgerij van Amsterdam tegen eene door de heeren van den gerechte aldaar voorgenomen keur, publicatie of waarschuwing tegen bijeenkomsten van ingezetenen. Gedrukt. 1787 Maart 1, 59; 2 exemplaren
  - Protest van de Magistraat van Heusden tegen de resolutie van de Staten van Holland over de magistraats-bestelling binnen Heusden. 1787 Maart 9, 60; 2 stukken
  - Nota van de Fransche troepen, die ten getale van ongeveer 50000 man van Sédan tot Duinkerken waren opgesteld, Afschrift. 1787 Mei, 61; 1 stuk
  - Resolutiën van de Vroedschap van Amsterdam en andere bescheiden over den eisch van den Grooten krijgsraad en burgers aldaar tot vervanging van negen raden uit de Vroedschap, waaronder de raden en burgemeesters Dedel en Beels, Geschreven en gedrukt. 1787 April-Juni, 62; 7 stukken
  - Stukken betreffende de quaestie van Holland met Gelderland en met de te Amersfoort vergaderde leden der Staten van Utrecht over de militaire hulp, door de Staten van Holland aan de stad Utrecht toegezegd en verleend, Geschreven en gedrukt. 1787 Mei-Juli, 63; 28 stukken
  - Missives en resolutiën over de verhindering van de reis van de Prinses van Oranje van Nijmegen naar 's-Gravenhage, hare aanhouding aan de Goe-Jan-Verwellesluis bij Gouda en de daarvoor door haren broeder den Koning van Pruisen geëischte voldoening. 1787 Juni en Juli, 64; 25 stukken
  - Stukken betreffende de pogingen, aangewend om de Koningen van Frankrijk en Pruisen te doen optreden als bemiddelaars van de in de Republiek heerschende oneenigheden. 1787 Mei-Augustus, 65; 17 stukken
  - Reglement voor de regeering der stad Haarlem, ontworpen door eene bij resolutie van 29 April 1787 door de heeren Raden en Vroedschappen aldaar benoemde commissie. 1787, 66; 2 stukken
    Gedrukt concept. Met een excerpt in Fransche vertaling.
    Hierbij een uittreksel uit een werk van mr. V. Z., "getiteld: "Harlem, sa constitution, régence, commerce et manufactures etc."
  - Vragen en antwoorden betreffende regeering, handel en nijverheid enz. der stad Leiden. (Laatst XVIIIe eeuw), 67; 3 exemplaren
  - Programma van eene prijsvraag om de burgers van kleine steden en de bewoners van het platte land in de Staatsvergaderingen te doen vertegenwoordigen en hun invloed in de plaatselijke regeeringen te verzekeren, Gedrukt. (1787), 68; 1 stuk
  - Ontwerpen van verbonden, door de Staten-Generaal der Vereenigde Nederlanden te sluiten met Pruisen en met Engeland. 1788 Maart, 69; 3 stukken
    Van het ontwerp-verbond met Engeland zijn twee exemplaren aanwezig.
- Stukken aangaande Amerikaansche aangelegenheden., 1775-1790; 70-98; 29 omslagen
  Inventaris Dumas n°. XI.
  - Extract uit een brief van Franklin aan Dumas en eene memorie van Dumas betreffende het verleenen van hulp door Europeesche Mogendheden aan Amerika. 1775 December, 70; 3 stukken
    Afschriften in het Engelsch en Fransch.
  - Missive van Lord Howe en antwoord van Benjamin Franklin uit Philadelphia over eene verzoening met de Amerikaansche koloniën, 1776 Juni 20 en Juli 30, 71; 1 stuk
    Afschriften in het Engelsch.
  - Missive van den Spaanschen minister van buitenlandsche zaken aan den gouverneur van Bilbao, last gevende het op verzoek van den engelschen Vice-consul aangehouden schip "Le Hawke" in vrijheid te stellen. 1776 October 7, 72; 1 stuk
  - "Déclaration des droits", welke heeft gediend voor eene nieuwe staatsregeling van Virginië en van andere Staten, ontworpen door George Mason. (1776), 73; 2 stukken
    Afschrift in het Engelsch. Met vertaling in het Fransch
  - Verslag van een succes van Amerikaansche strijdkrachten, gepubliceerd op order van het Congres te Baltimore. 1777 Januari l, 74; 1 stuk
    Afschrift in het Engelsch.
  - Artikelen van de Unie, gesloten tusschen de dertien Staten van Noord-Amerika. 1777 December 5, 75; 1 stuk
  - Tractaat van handel en vriendschap tusschen Frankrijk en de Vereenigde Staten van Amerika. 1778 Februari 6, 76; 3 stukken
    Fransch en Engelsch. Gedrukt en afschriften.
    Volgens eene aanteekening heeft Dumas dit tractaat medegedeeld aan de Amsterdamsche regenten (o. a. den heer Temminck).
  - Afstand van Henry Laurens als president van het Congres, Philadelphia 1778 December 9, 77; 1 stuk
  - Stukken betreffende het verzoek van den Britschen ambassadeur Yorke aan de Staten van Holland, tot het laten arresteeren en restitueeren van de Engelsche schepen, veroverd door een Amerikaansch eskader onder bevel van John Paul Jones, liggende op de reede van Texel. 1779, 78; 20 stukken
    Gedrukt en afschriften in het Engelsch en Fransch.
  - Bericht uit Philadelphia d.d. 8 April met een onderschepten brief van generaal Henry Clinton aan den Engelschen Staatssecretaris George Germaine, geschreven te Savannah in Georgia 1780 Januari 30, 79; 3 vellen
  - Plan van een geheim handelstractaat tusschen Nederland en Amerika, te Aken ontworpen 4 September 1778. 1778-1781, 80; 8 stukken
    Het oorspronkelijke plan werd door den Prins van Oranje overgegeven aan de Staten van Holland. Hij had het ontvangen van den Engelschen ambassadeur Yorke en het was gevonden onder de papieren van den gewezen president van het Amerikaansche congres Laurens, destijds staatsgevangene te Londen. Het gaf Yorke aanleiding de regeering van Amsterdam en den pensionaris Van Berckel te beschuldigen van verstoring van den publieken vrede en schending van de wet der volken.
  - Aanbevelingsbrief van.....? aan.....? voor twee Zweden, die naar Amerika willen vertrekken. (1780 of 1781), 81; 1 stuk
    Concept in het Fransch.
  - Stukken betreffende de uitvoering door John Adams van de hem door het Congres der Vereenigde Staten van Amerika gegeven opdracht tot het met H. Ho. Mogenden sluiten van een tractaat van handel en vriendschap en zijne erkenning als Minister-Plenipotentiaris van Amerika, Geschreven en gedrukt. 1781 en 1782, 82; 32 stukken
    Hierbij 2 gedrukte exemplaren van het tractaat, gesloten 7 October 1782.
  - Rapport van den Raadpensionaris aan de Staten van Holland over de wijze, waarop een Nederlandsch gezant aan de Vereenigde Staten van Amerika behoort te worden gezonden Gedrukt. 1782 December 12, 83; 1 stuk
  - Kwitantie van de door Mr. Dumas betaalde f 5 aan den Amerikaanschen matroos James Olivier voor zijne reis van den Haag naar Amsterdam. 1783 April 27, 84; 1 stuk
    Engelsch.
  - Naamlijst van personen, die hebben bijgedragen in het fonds ter bevordering van den Christelijken godsdienst onder de wilde volkeren in Noord-Amerika, en eene kwitantie van Dumas voor de voor dat doel te Dordrecht ingezamelde gelden. 1783 September 25, 85; 2 stukken
  - Toespraken, gehouden ter gelegenheid van de receptie van mr. Van Berckel als gezant van H. Ho. Mogenden in het Congres der Vereenigde Staten van Amerika, Gedrukt en afschriften. 1783 December 22, 86; 6 stukken
  - Nota's van Van Bleiswijk, De Gijselaar en Van Berckel, door middel van Dumas gericht aan mr. Adams te Parijs, over de toetreding van de Republiek der Vereenigde Nederlanden tot het verbond van gewapende neutraliteit. 1783, 87; 2 stukken
  - Resolutie van het Congres der Vereenigde Staten betreffende de restitutie van de geconfisqueerde aan Britsche onderdanen behoorende bezittingen en rechten. 1784 Januari 14, 88; 1 stuk
  - Nummer van de "American Herald", bevattende een besluit van de beide Huizen van het Generaal Hof te Boston tegen een genootschap, genaamd "The Cincinnati", Gedrukt. 1784 Maart 29, 89; 1 stuk
  - Bericht uit Spanje over een nieuw soort in Chili ontdekte tarwe. 1784, 90; 1 stuk
  - Beantwoording door den Raad-fiscaal der admiraliteit te Amsterdam (J. C. van der Hoop) van vragen, door Dumas namens de "Commission plénipotentiaire des Etats-Unis" te Parijs aan hem gesteld, over de wijze van onderhandeling met de Barbarijsche zeeroovers. 1785 Februari 19, 91; 3 stukken
    Fransch.
  - Verklaring van Dumas van de maatregelen, door hem genomen om Nancy Brown, zijnde eene uit Marseille door een Deenschen kapitein meegebrachte wees, een veiligen overtocht naar hare familie in Boston te bezorgen. 1786 Mei, 92; 2 stukken
    Concept in het Engelsch.
  - Voorwaarden van de capitulatie tusschen Richard Montgomery, brigadier-generaal van het Amerikaansche leger, en de burgers en inwoners van Montreal en andere gedrukte bescheiden. 1775-1778, 1779, 1786 en z.d., 93; 8 stukken
    Engelsch en Fransch.
  - Protest van Dordrechtsche kooplieden tegen de heffing van een recht van 8 deniers per schepel zout, dat zij te Baltimore hebben verkocht. (1785 of 1786), 94; 1 stuk
  - Amerikaansche couranten, waarin de constitutie van de Vereenigde Staten van Amerika d.d. 17 September 1787 is gepubliceerd. 1787 September 30, 95; 2 stukken
  - Aankondigingen en andere bescheiden rakende de in Holland te plaatsen geldleeningen en "Liquidated debt" ten behoeve en ten laste van de Vereenigde Staten van Amerika en van den staat New-York, Gedrukt en geschreven. l781-1790, 96; 11 stukken
  - Missive van J. B. Adams junior aan Dumas, verzoekende eene Fransche vertaling te maken van een antwoord van H. Ho. Mogenden op eene door den schrijver ingediende nota. 1796 Januari 6, 97; 1 stuk
  - Prospectus van de Bank van Boston. z.d., 98; 1 stuk
    Gedrukt in het Engelsch.
- Aanteekeningen van Dumas over zijne commissie als chargé d'aflaires van het Congres der Vereenigde Staten., (1779); 99; 3 stukken
  Inventaris Dumas n°. XXIV.
- Rekeningen, door Dumas betaald voor de Vereenigde Staten van Amerika, tot aankoop en onderhoud van het huis aan den Fluweelen Burgwal te 's-Gravenhage., 1782, 1789-1796; 100; 27 stukken
  Inventaris Dumas n°. XIII. Hierbij eene kennisgeving van Dumas aan den Griffier Fagel, dat hem door het Congres opgedragen werd het huis te gaan bewonen, totdat te 's-Gravenhage een Amerikaansche Minister zou zijn aangekomen.
- Koninklijk edict, bevelende de afbraak van het kasteel Trompette Militair werk, dienende als kazerne in het belang van den handel en de verfraaiing van de stad Bordeaux en de afschaffing van het Droit de Huitain Heerlijk recht op 1/8 der opbrengst van den vischverkoop. Gedrukt in het Fransch. Parijs 1785, 4°., 101
  Uit inventaris Dumas n°. XIII.
- Plans en koninklijke edicten van en stukken betreffende de boemoeiingen van Dumas met Fransche geldleeningen in Holland., 1785 en 1786; 102; 10 stukken
  Geschreven en gedrukt in het Fransch.
- Prospectus van een nieuw metaal, geschikt om het koper bij den scheepsbouw te vervangen. Gedrukt in het Fransch. Parijs 1785, 4°., 103
- Sleutel of voorbeeld van cijferschrift., (1776); 104; 2 stukken
  Uit inventaris Dumas n°. XI.
- Gedeelte van een omslag, waarop men leest: ".... papiers ....allard, chargé d'affaires de France.... bien avoir la bonté de recevoir en dépôt, pour le garder à la disposition du soussigné, ou en cas de sa mort à celle de ses héritiers ou exécuteurs testamentaires. A La Haie ce 3e Nove ....1788. C. W. F. Dumas"., 105; 1 stuk
  Uit inventaris Dumas n°. XXXI.
- Catalogus van eene bibliotheek. Hs. van Dumas., z.d.; 106; 6 vellen
  Inventaris Dumas n°. XXXIV.